臺灣苗栗地方法院民事小額判決
110年度苗小字第276號
原      告  馨琳揚企管顧問有限公司



法定代理人  唐明良  

訴訟代理人  王郁雯  
            鄧如意  

            邱永良  

            尚宗平  

被      告  鍾宏正  




上列當事人間請求給付電信費事件，本院於民國111年11月30日
言詞辯論終結，判決如下：
    主  文
被告應給付原告新臺幣40,285元，及自民國110年5月8日起至清
償日止，按年息5%計算之利息。
訴訟費用新臺幣1,000元由被告負擔。
本判決得假執行。
　　事實及理由
壹、程序方面：
一、按訴狀送達後，原告不得將原訴變更或追加。但擴張或減縮
    應受判決事項之聲明者，不在此限，民事訴訟法第255條第1
    項第3款定有明文。本件原告起訴原聲明：被告應給付原告
    新臺幣（下同）62,349元，及自起訴狀繕本送達被告翌日起
    至清償日止，按年息5%計算之利息。嗣於民國111年3月30日
    具狀更正為：被告應給付原告40,285元，及自起訴狀繕本送
    達被告之翌日起至清償日止，按年息5%計算之利息(見本院
    卷一第323頁)。屬減縮應受判決事項之聲明，核與前開規定
    相符，應予准許。
二、被告雖以依威寶電信股份有限公司(下稱威寶公司)合約有合
    意管轄法院為臺灣士林地方法院(下稱士林地院)；依台灣大
    哥大電信股份有限公司(下稱台灣大哥大公司)合約有合意管
    轄法院為臺灣臺北地方法院(下稱臺北地院)，依民事訴訟法
    第28條之規定聲請移轉管轄至具管轄權之法院等語。惟查：
（一）按訴訟之全部或一部，法院認為無管轄權者，依原告聲請
      或依職權以裁定移送於其管轄法院，民事訴訟法第28條第
      1項定有明文。是依上開規定，被告並無聲請移轉管轄之
      權，其聲請僅有促請本院注意本院是否就本件訴訟有無管
      轄權爭議之效果，先予敘明。
（二）再按當事人得以合意定第一審管轄法院。但以關於由一定
      法律關係而生之訴訟為限；小額事件當事人之一造為法人
      或商人者，於其預定用於同類契約之條款，約定債務履行
      地或以合意定第一審管轄法院時，不適用第十二條或第二
      十四條之規定，民事訴訟法第24條第1項、第436條之9本
      文分別定有明文。本件被告向威寶公司及臺灣大哥大公司
      申請電信服務契約縱有分別有合意由士林地院及臺北地院
      管轄，然依前開規定，因本件係屬小額訴訟，且係預定用
      於同類契約之條款，自應排除合意管轄之適用。又被告戶
      籍係設在苗栗縣○○市○○街00巷00弄00號，有個人戶籍資料
      (完整姓名)查詢結果在卷可稽(見本院卷一訴訟資料密封
      袋)。依民事訴訟法第1條前段之規定本院自有管轄權，況
      原告至被告戶籍地之本院提起訴訟，就被告而言係有利於
      應訴之法院，而無需由苗栗縣至臺北市應訴，實屬有利於
      被告之應訴。
（三）綜上所述，本院依前開規定就本件訴訟有管轄權，自無需
      依職權移送至士林地院或臺北地院之必要。
三、被告經合法通知，未於言詞辯論期日到場，核無民事訴訟法
    第386條所列各款情形，爰依原告之聲請，由其一造辯論而
    為判決。　　
貳、實體方面：
一、原告起訴主張略以：
（一）被告於96年8月13日起至台灣大哥大公司辦理門號0000000
      000、0000000000、0000000000號，及於102年9月20日至
      威寶公司辦理0000000000號電信設備，並分別簽定行動電
      話服務申請書、行動通信網路業務服務申請書、第三代行
      動通信業務申請書、專案同意書，合約期間分別為102年9
      月17日至104年9月16日、97年4月2日至99年4月1日、102
      年9月17日至104年9月16日、102年9月20日至105年3月19
      日。然被告於合約期限未滿前即未依約繳納，台灣大哥大
      公司及威寶公司乃分別於98年7月21日及103年2月25日、1
      04年2月25日終止行動電話服務契約，被告分別積欠專案
      補償金18,162元、1,000元、18,162元、2,961元，合計40
      ,285元，迭經催討，迄未清償。嗣台灣大哥大公司及威寶
      公司分別於107年4月20日及109年3月9日將上開債權全數
      讓予原告，並於109年10月28日函知被告。爰請求被告給
      付上開違約金。
（二）原告請求之專案補貼款或補償金，該等契約條款之目的，
      係就電信於訂約時，使用戶得於申辦門號時即可以優惠價
      格取得通路手機或供語音或上網之優惠月租。為限制用戶
      取得專案手機或申辦門號後，於短時間內隨意終止契約，
      使電信公司贈與的電信費利益，低於其低價出售或贈與通
      路手機或終端手機之成本，受有用戶債務不履行所致的損
      害，故事先約定綁約一定期間。而用戶債務不履行違約(
      即違反契約條款)時，即需補償一定之金額，此應屬「賠
      償總額預定性之違約金」。故雖記載專案補貼款或補償金
      ，實際上即屬違約金。
（三）本件專案補償款即違約金並非日常頻繁之交易而生，而是
      在被告未依約繼續使用電信服務並繳納電信費，由電信系
      統業者終止契約後才得以請求補償款，故非民法第127條
      之商品及產物之代價，不適用2年時效。且違約金非從權
      利，此為最高法院之多數見解，是本件之請求權時效為15
      年，尚未罹於時效。
（四）並聲明：被告應給付原告40,285元，及自起訴狀繕本送達
      被告之翌日起至清償日止，按年息5%計算之利息。
二、被告則未於言詞辯論期日到場，惟具狀答辯略以：
（一）原告提出之台灣大哥大公司、威寶公司之債權轉讓證明書
      、行動電話服務申請書係屬偽造、變造之文書，被告否認
      其為真正。又參照消費者保護法第12條規定，定型化契約
      之條款違反誠信原則，對消費者顯失公平者，無效。原告
      僅以債權額之6.06%購買本件債權，肯定有問題，原告應
      舉證證明為真正。又原告未提出臺灣之星(即威寶公司)及
      台灣大哥大公司之財務報表及帳冊證明該不良債權與事件
      有符合會計法及證券交易法第171條無不利益交易，債權
      讓與之事實，且被告否認原告提出之債權讓與證明書為真
      正，因其上僅有負責人的業務印章，而沒有承辦人之簽名
      章，參諸公家機關都會有業務承辦人之簽名章，聲請傳喚
      債權讓與之業務承辦人、出售者或代理人到庭，以證明為
      真正。另聲請將上開文書與被告在111年1月3日開庭時，
      法官當庭要求被告書寫20遍姓名之簽名送法務部調查局鑑
      定其真偽。
（二）被告申請之門號，倘於原合約期限內提前退租或因欠費、
      違約或違法遭致停機者，應繳交手機補貼款或專案補貼款
      ，顯見該手機補貼款或專案補貼款，均係指被告申辦門號
      時向電信公司綁約24個月，而以優惠價購買手機之差額，
      實質上屬販售商品之代價，非屬違約金，自有民法第127
      條第8款2年時效之適用。又上開手機補貼款或專案補貼款
      為從權利，應從屬於主權利之時效而消滅。且違約金如果
      存在，依民法第252條規定亦應酌減。
（三）並聲明：原告之訴駁回。
三、得心證之理由：
（一）原告提出之債權讓與證明書及被告申請行動電話服務申請
      書、台灣大哥大行動通信網路業務申請書、行動電話/第
      三代行動通信業務申請書是否為真正？
　１、被告雖以原告提出之上開文件均係偽造變造之文書等語置
      辯。惟查，本院業已命原告提出上開文書之正本經本院核
      對，原告分別於110年5月17日提出台灣大哥大公司、威寶
      公司之債權讓與證明書正本計4份、台灣大哥大公司電話
      號碼0000000000、0000000000、0000000000號行動通信網
      路業務申請書、行動電話/第三代行動通信業務申請書正
      本；於111年4月6日提出威寶公司債權讓與證明書、電話
      號碼0000000000號行動電話服務申請書正本供本院當庭核
      對無誤後發還原告(被告於前開2次庭期均未到庭)。是原
      告起訴時提出之上開文件影本並非偽造、變造之文書。
　２、被告再以本件不良債權是否符合會計法及證券交易法第171
      條而無不利益交易之事實，及上開債權讓與證明書僅有公
      司負責人之業務印章，而無承辦人之簽名章，與公家機關
      之作業情形不符，故非真正等語置辯。惟查：
　　⑴本件威寶公司及台灣大哥大公司對被告之債權，分別於104
      年3月25日、98年7月21日及103年2月25日終止行動電話服
      務契約而成立。嗣分別於109年3月9日、107年4月20日為
      債權讓與，有債權讓與證明書、電信費收據、電信費帳單
      、專案補貼款繳款通知書等在卷可稽(見本院卷一第23、3
      6、37、45、47、49、55、57、63、65頁)。是威寶公司及
      台灣大哥大公司對被告之上開債權已分別逾5年及4年以上
      未能收回，應屬不良債權，威寶公司及台灣大哥大公司對
      被告之上開債權分別出售讓與原告，並無違會計法及證券
      交易法第171條之規定，而有不利益交易之情事。
　　⑵威寶公司出具之債權讓與證明書，其上公司及法定代理人
      之印章均刻有「債權讓與專用章」字樣，而台灣大哥大公
      司之債權讓與證明書，其上之法定代理人之印章亦刻有「
      業務專用章」字樣，有上開債權讓與證明書在卷可按(見
      本院卷一23、37、49、57頁)。此乃商業上之習慣，在司
      法實務上甚為常見，並為公眾所周知之事。又威寶公司及
      台灣大哥大公司係屬私法人而非公務機關，更是毫無爭議
      ，該2公司出具之文書，當非如公務機關出具之公文，而
      記載有承辦人之姓名。
　　⑶是被告前開所辯，容有誤會，其聲請傳喚上開債權出售者
      或代理人、業務承辦人到庭，以證明有債權讓與之事實等
      情。惟原告提出之上開證明文件既已經本院當庭核對無誤
      ，已可證明為真正，本院認無再予傳喚上開債權出售者或
      其代理人、業務承辦人到庭作證之必要，併予敘明。
　３、被告又以前開行動電話服務申請書、台灣大哥大行動通信
      網路業務申請書、行動電話/第三代行動通信業務申請書
      上之申請人簽名非其所簽等語置辯。惟查：
　　⑴按關於筆跡同一性之比對，乃識別所比較之文字是否出於
      同一人書寫，在筆跡鑑定中稱之為「書寫者識別」。筆跡
      ，係文字書寫者個人表現行為之一種。個人之表現行為通
      常具有某種習性，筆跡亦具有某種固有特徵，或稱「筆跡
      個性」。每個人透過學習或訓練，並隨著年齡、心智成長
      ，逐漸產生筆跡個性，並且固化而具「穩定性」，並與他
      人書寫之文字呈現「個人差異」；然而同一書寫人書寫之
      文字，會出現與平均之固定化筆跡個性偏離之情形，此即
      所謂「稀少性」。是筆跡同一性比對，須以有「穩定性」
      、「個人差異」或「稀少性」之筆跡為前提，從筆跡檢查
      出數個筆跡個性，並經綜合研判以作出判斷。此外，筆跡
      個性不僅祇「運筆方法」及「字體樣式」而已，文字之外
      觀形態與組成、筆劃之長短與位置、筆劃相互間之間隔、
      交叉或接合部分之位置及筆順與運筆方向等，均屬判斷識
      別書寫者同一性之重要因素。又筆跡鑑定結果能否及如何
      採取，涉及證據價值之取捨，應由事實審法院綜合全案相
      關卷證資料，本於推理作用，就待證事實而為判斷，苟其
      判斷不違背客觀存在之經驗法則或論理法則，即無違法可
      言(最高法院110年度台上字第3906號刑事判決意旨參照)
      。
　　⑵台灣大哥大公司電話號碼0000000000、0000000000號之行
      動通信網路業務申請書，其上有申請人(即被告)申請時所
      拍攝之照片及身分證正、背面照片在卷可按(見本院卷一
      第39、51、181、183頁)。是被告如未親自到場申請上開
      號碼之行動電話，何以會有被告申請時所拍攝之照片。
　　⑶又身分證及健保卡係屬證明一個人身分之重要證件，在一
      般情形下均係由本人親自持有保管，第三人要同時持有他
      人之國民身分證及健保卡，甚屬不易，且辦理行動電話門
      號或其他事務，如需雙證件，均會核對正本，而非僅交付
      影本即可辦理，此均為公眾所周知之事項，如非被告親自
      前往申請，他人如何能取得被告之國民身分證及健保卡等
      證件。而威寶公司0000000000號行動電話申請書，及台灣
      大哥大公司0000000000號行動電話申請書，均附有被告之
      身分證及全民健康保險卡影本，如被告未申請前開行動電
      話，上開公司之行動電話申請書如何能附有被告之雙證件
      影本。
　　⑷台灣大哥大0000000000、0000000000、0000000000號行動
      電話申請書，及威寶公司0000000000號行動電話申請書上
      之聲請人「鍾宏正」之簽名，與被告送達證書、訴之聲明
      變更狀、民事抗告狀、民事陳報狀、民事答辯狀、民事聲
      請調查證據狀、民事聲請勘驗狀上被告之簽名(見本院卷
      一第25、27、30、39、41、43、51、59、61、111、307、
      426、463至481頁)加以比對，其中「鍾」字之「金」部分
      寫法、筆順均上大下小；「重」部分寫法、筆順其「田」
      均是以圓圈方式顯示；「宏」字部分寫法、筆順亦係上方
      較大、最後一筆拉長；「正」字部分寫法、筆順亦係最後
      一筆拉長或最後二筆連接為一筆拉長，以目測觀之即可明
      確看出其文字外觀形態與組成、筆劃之長短與位置、筆劃
      相互間之間隔、交叉或接合部分之位置及筆順與運筆方向
      等均屬一致，顯見上開4支行動電話之申請書均為被告所
      書寫無誤。
　　⑸被告聲請以其在111年1月3日開庭時，法官當庭要求被告書
      寫20遍姓名之簽名送法務部調查局鑑定其真偽等語。惟本
      件訴訟進行中，被告均未到場陳述意見，且本件本院並無
      訂於111年1月3日為言詞辯論或準備程序期日，更遑論被
      告曾於111年1月3日有當庭書寫姓名在案。又本院業已比
      對被告上開文件上之簽名，認上開行動電話申請書係被告
      所申請並簽名，故認無再送法務部調查局鑑定之必要。
　　⑹綜上所述，被告前開所辯，亦無可採。
　４、揆諸前揭說明，原告提出之債權讓與證明書及被告申請行
      動電話服務申請書、台灣大哥大行動通信網路業務申請書
      、行動電話/第三代行動通信業務申請書均為真正。
（二）被告以專案補償金、補償款非屬違約金等語置辯。惟查：
　　　按解釋意思表示，應探求當事人之真意，不得拘泥於所用
      之辭句，民法第98條定有明文。查原告請求之專案補償金
      、補償款所依據之契約條款之目的，係電信公司於訂約時
      提供專案手機，使用戶得於申辦門號時即可以優惠價格取
      得手機，為限制用戶取得專案手機後，於短時間內隨意終
      止契約，或累計已繳納電信費金額不多，使電信公司賺取
      的電信費利益，甚至低於其低價出售或贈與手機之成本，
      受有用戶債務不履行所致的損害，故事先約定用戶違約（
      即違反契約條款）時，需補償一定之金額，此應屬「賠償
      總額預定性之違約金」。是被告以行動電話申請書上並無
      「違約金」3字即認專案補償金、補償款非為違約金，尚
      無可採。
（三）被告以原告僅以債權額之6.06%購買本件債權，依消費者
      保護法第12條之規定對被告無效等語置辯。惟查：
　１、消費者保護法第12條係規定：定型化契約中之條款違反誠
      信原則，對消費者顯失公平者，無效。定型化契約中之條
      款有下列情形之一者，推定其顯失公平：⑴違反平等互惠
      原則者。⑵條款與其所排除不予適用之任意規定之立法意
      旨顯相矛盾者。⑶契約之主要權利或義務，因受條款之限
      制，致契約之目的難以達成者。然威寶公司及台灣大哥大
      公司將本件債權讓與原告，並非基於一般消費契約而來，
      已與消費者保護法之規範不同。
　２、又威寶公司及台灣大哥大公司係屬大型之電信業者，此為
      眾所周知之事，況上開公司將其不良債權(即難以回收之
      債權)經其營業考量後，以低價出售轉讓給原告，乃其等
      公司營運之思考，上開讓與本件債權，係其等公司與原告
      間之關係，並不影響被告之權利。是被告前開所辯，實屬
      誤會而不可採。　　
（四）本件違約金之金額：
　１、威寶公司門號0000000000號行動電話部分：
　　　被告簽訂威寶公司之「188升級_30M」專案同意書壹、專
      案內容：⒈立同意書人同意連續使用威寶電信服務至少30
      個月，若於合約期間30個月內提前終止(一退一租視為提
      前終止)，被銷號或將本專案門號作本專案以外其他用途
      之轉換時，應依遞減原則賠償威寶電信補償金(即依合約
      期間剩餘比例計付補償金)，計算方式為：新臺幣7,500元
      ×(提前終止或被銷號時剩餘之合約日曆天數/合約期間總
      日曆天)，有專案同意書在卷可按(見本院卷一第30頁)。
      又被告合約期間自102年9月20日至105年3月19日，而於10
      4年3月25日終止行動電話服務契約，共計使用552天，是
      依前開約定計算後之補償金即違約金為2,961元【7,500×(
      912-552)÷912=2,961，小數點以下四捨五入，以下同】。
  ２、台灣大哥大公司門號0000000000號行動電話部分：
　　　被告簽訂台灣大哥大公司之行動電話/第三代行動通信業
      務申請書，專案名稱：「二蜜(NEW新iPhone二年約)968H(
      24)+行動上網699(24)專案(0112)」：同意遵守事項第2點
      載明：提前終止契約補償條款：違反語音資費/上網資費
      之規定時，應支付語音資費/上網資費補償款17,000元/6,
      300元，若係退租或被銷號時，應同時支付前述二項補償
      款，惟該金額得按比例逐日遞減，有行動電話/第三代行
      動通信業務申請書在卷可憑(見本院卷一第41頁)。又被告
      合約期間自102年9月17日至104年9月16日，而於103年2月
      25日終止行動電話服務契約，共計使用161天，是依前開
      約定計算後之補償金即違約金為18,162元【17,000×(730-
      161)÷730=13,251；6,300×(730-161)÷730=4,911，13,251
      +4,911=18,162】。
　３、台灣大哥大公司門號0000000000行動電話部分：
　　　被告簽訂台灣大哥大公司之行動通信網路業務服務申請書
      ，專案名稱：「M S(9610)」：同意遵守事項第2點載明：
      提前終止契約補償條款：若於前12個月內轉換為低於300
      型(不含)之資費方案、退租或被銷號，應補償台灣大哥大
      2,000元；若於第13至24個月內轉換為低於300型(不含)之
      資費方案，退租或被銷號，應補償台灣大哥大1,000元，
      有行動通信網路業務服務申請書在卷可按(見本院卷一第5
      1頁)。又被告合約期間自97年4月2日至99年4月1日，而於
      98年7月21日終止行動電話服務契約，依前開約定之補償
      金即違約金為1,000元。
　４、台灣大哥大公司門號0000000000號行動電話部分：
　　　被告簽訂台灣大哥大公司之行動電話/第三代行動通信業
      務申請書，專案名稱：「二蜜(NEW新iPhone二年約)968H(
      24)+行動上網699(24)專案(0112)」：同意遵守事項第2點
      載明：提前終止契約補償條款：違反語音資費/上網資費
      之規定時，應支付語音資費/上網資費補償款17,000元/6,
      300元，若係退租或被銷號時，應同時支付前述二項補償
      款，惟該金額得按比例逐日遞減，有行動電話/第三代行
      動通信業務申請書在卷可憑(見本院卷一第59頁)。又被告
      合約期間自102年9月17日至104年9月16日，而於103年2月
      25日終止行動電話服務契約，共計使用161天，是依前開
      約定計算後之補償金即違約金為18,162元【17,000×(730-
      161)÷730=13,251；6,300×(730-161)÷730=4,911，13,251
      +4,911=18,162】。
　５、前開各項合計金額為40,285元(2,961+18,162+1,000+18,16
      2=40,285)。　　
（五）被告以原告請求之違約金依民法第127條第8款規定，已罹
      於時效而消滅等語置辯。惟查：
　１、按違約金債權，於因可歸責於債務人事由而債務不履行時
      ，即發生而獨立存在，非民法第146條所稱之從權利，其
      請求權與原本請求權各自獨立，應適用民法第125條所定1
      5年之消滅時效；債務人為時效抗辯之日起不負遲延責
      任，抗辯前已發生之違約金已經獨立存在，不受買賣價金
      債權時效抗辯之影響（最高法院106年度台上字第2754號
      、107年度台上字第6號判決意旨參照）。是違約金之請求
      權時效為15年，且抗辯前已發生之違約金，不受商人所
      供給之商品代價債權時效抗辯之影響。
　２、又威寶公司門號0000000000號行動電話，於104年3月25日
      終止行動電話服務契約，有電信費收據(收執聯)在卷可按
      (見本院卷一第36頁)；台灣大哥大公司門號0000000000、
      0000000000、0000000000號行動電話，分別於103年2月25
      日、98年7月21日、103年2月25日終止行動電話服務契約
      ，有電信費帳單、專案補貼款繳款通知書在卷可稽(見本
      院卷一第45、47、55、63、65頁)。是本件違約金係分別
      自104年3月25日、103年2月25日、98年7月21日、103年2
      月25日即應繳納，計分別至119年3月24日、118年2月24日
      、113年7月20日、118年2月24日其時效始為消滅。而原告
      係於110年1月22日提起本訴，有本院蓋於民事起訴狀之收
      狀章可稽(見本院卷一第13頁)。是被告抗辯違約金已罹於
      時效，要無可採。
（六）被告以違約金如果存在，依民法第252條規定亦應酌減等
      語置辯。惟查：
　１、按當事人得約定債務人於債務不履行時，應支付違約金。
      違約金，除當事人另有訂定外，視為因不履行而生損害之
      賠償總額。其約定如債務人不於適當時期或不依適當方法
      履行債務時，即須支付違約金者，債權人除得請求履行債
      務外，違約金視為因不於適當時期或不依適當方法履行債
      務所生損害之賠償總額。約定之違約金額過高者，法院得
      減至相當之數額，民法第250條、第252條分別定有明文。
      至於是否相當，即須依一般客觀事實，社會經濟狀況及當
      事人所受損害情形，以為斟酌之標準。且約定之違約金過
      高者，除出於債務人之自由意思，已任意給付，可認為債
      務人自願依約履行，不容其請求返還外，法院仍得依前開
      規定，核減至相當之數額（最高法院79年度台上字第1915
      號判決意旨參照）。是民法第252條之規定乃係賦與法院
      得依兩造所提出之事證資料，斟酌社會經濟狀況並平衡兩
      造利益而為妥適裁量、判斷之權限，非謂法院須依職權蒐
      集、調查有關當事人約定之違約金額是否有過高之事實，
      而因此排除債務人就違約金過高之利己事實，依辯論主義
      所應負之主張及舉證責任。況違約金之約定，為當事人契
      約自由、私法自治原則之體現，雙方於訂約時，既已盱衡
      自己履約之意願、經濟能力、對方違約時自己所受損害之
      程度等主、客觀因素，本諸自由意識及平等地位自主決定
      ，除非債務人主張並舉證約定之違約金額過高而顯失公平
      ，法院得基於法律之規定，審酌該約定金額是否確有過高
      情事及應予如何核減至相當數額，以實現社會正義外，當
      事人均應同受該違約金約定之拘束，法院亦應予以尊重，
      始符契約約定之本旨（最高法院93年度台上字第909號判
      決意旨參照）。　　　　
　２、本件違約金係契約所載之專案補償金、補償款，其所依據
      之契約條款目的，係電信公司於訂約時提供專案手機，使
      用戶得於申辦門號時即可以優惠價格取得手機，為限制用
      戶取得專案手機後，於短時間內隨意終止契約，或累計已
      繳納電信費金額不多，使電信公司賺取的電信費利益，甚
      至低於其低價出售或贈與手機之成本，受有用戶債務不履
      行所致的損害，故事先約定用戶違約（即違反契約條款）
      時，需補償一定之金額，顯見係在被告違約時，賠償電信
      公司關於以優惠價格取得手機之損害，電信公司並未因此
      而取得原來手機價格較為高額之金額；對被告而言，於其
      簽訂系爭契約時，亦已可瞭解係因可以優惠價格取得手機
      ，始願綁定30個月或24個月之使用期間，且未提出任何事
      證資料，以證明確有酌減違約金之情形。基此，為衡平兩
      造權益，本院觀諸上開各情，認原告以上開契約所約定之
      違約金，尚屬適當，而無被告所稱之應予酌減之情事。
（七）末按給付無確定期限者，債務人於債權人得請求給付時，
      經其催告而未為給付，自受催告時起，負遲延責任；其經
      債權人起訴而送達訴狀，或依督促程序送達支付命令，或
      為其他相類之行為者，與催告有同一之效力；前項催告定
      有期限者，債務人自期限屆滿時起負遲延責任；又遲延之
      債務，以支付金錢為標的者，債權人得請求依法定利率計
      算之遲延利息；應付利息之債務，其利率未經約定，亦無
      法律可據者，週年利率為5%，民法第229條第2項、第3項
      、第233 條第1項前段、第203條定有明文。查原告得請求
      被告給付之前揭違約金，未據原告主張定有給付之期限，
      則原告請求自起訴狀繕本送達被告之翌日即110年5月8日
      （見本院卷一第111頁之送達證書於110年5月7日送達被告
      ）起至清償日止，按年息5%計算之利息，並未逾上開規定
      之範圍，自無不合。
四、從而，原告依租賃契約及債權讓與之法律關係，訴請被告給
    付40,285元，及自110年5月8日起至清償日止，按年息5%計
    算之利息，為有理由，應予准許。又本件係依小額訴訟程序
    所為被告敗訴之判決，依民事訴訟法第436條之20規定，應
    依職權宣告假執行。
五、本件事證已臻明確，兩造其餘攻擊防禦方法及所提出之各項
    證據資料，核與判決結果不生影響，爰不逐一論列，併此敘
    明。
據上論結，原告之訴為有理由，依民事訴訟法第78條、第436條
之20，判決如主文。
中　　華　　民　　國　　111 　年　　12　　月　　14　　日
                  苗栗簡易庭  法　官　陳秋錦
以上正本係照原本作成。
如不服本判決，應於判決送達後20日內，以判決違背法令為理由
，向本院提出上訴狀並表明上訴理由，及須按他造當事人之人數
附繕本。如委任律師提起上訴者，應一併繳納上訴審裁判費。
上訴理由應表明：
  一、原判決所違背之法令及其具體內容，
  二、依訴訟資料可認為原判決有違背法令之具體事實。
如未表明上訴理由者，應於上訴後20日內向本院提出上訴理由。
當事人如對本件訴訟內容有所疑義，得聲請閱卷。
中　　華　　民　　國　　111 　年　　12　　月　　14　　日
                              書記官　張智揚